【裁判字號】    94,交簡上,132
【裁判日期】    950412
【裁判案由】    過失傷害
【裁判全文】
臺灣桃園地方法院刑事判決           94年度交簡上字第132號
上  訴  人
即  被  告  乙○○
上列上訴人即被告因過失傷害案件，不服本院中壢簡易庭中華民
國94年9 月14日94年度壢交簡字第1097號第一審簡易判決（聲請
簡易判決處刑案號：94年度調偵字第86號）提起上訴，本院管轄
第二審之合議庭判決如下：
    主  文
上訴駁回。
    事  實
一、乙○○於民國93年8 月7 日下午3 時50分許，駕駛車牌號碼
    TV-9121 號自小客車，沿桃園縣龍潭鄉○○路399 巷往國聯
    街方向行駛，途經桃園縣龍潭鄉○○路399 巷與健行路之路
    口時，應注意車輛行駛時，應注意車前狀況，隨時採取必要
    之安全措施，及車輛行至無號誌交岔路口，應減速慢行，且
    當時天候晴、日間自然光、路面乾燥無缺陷、視距良好，並
    無不能注意之情事，疏未注意，竟駕駛車輛行經上開無號誌
    之交岔路口，未減速慢行且未注意車前狀況，適甲○○騎乘
    RH7-638 號輕型機車，沿健行路往武漢路方向行駛，行經上
    揭無號誌交岔路口時，亦疏未注意，左方車未暫停讓右方車
    先行，仍貿然前進，致甲○○騎乘之機車擦撞乙○○駕駛之
    汽車左前車頭處，甲○○頓時人、車倒地，因而受有右側肩
    部及小腿挫擦傷等傷害。事發後，乙○○請其姐馮德元以電
    話報警，請警方前來處理，並主動向到場處理之桃園縣政府
    警察局交通隊龍潭小隊員警當場承認為肇事人，並接受審判
    ，始知上情。
二、案經甲○○訴由桃園縣政府警察局平鎮分局報請臺灣桃園地
    方法院檢察署檢察官聲請簡易判決處刑。
    理  由
一、訊據上訴人即被告乙○○，對於前揭時地與告訴人甲○○發
    生交通事故，告訴人甲○○並因此受有右側肩部及小腿挫擦
    傷等傷害等情，固坦承不諱，惟矢口否認其有過失，辯稱：
    伊行經上揭路口時，已查看無車才過路口，是對方突然衝出
    來，伊沒有錯云云。經查：
    (一)上揭犯罪事實，業據告訴人甲○○於警詢、偵查及本院原
      審調查中指訴明確，且有桃園縣政府警察局道路交通事故
      現場圖及調查報告表、相片11張及國軍桃園總醫院診斷證
      明書1 紙附卷可稽，是被告前揭自白核與事實相符，堪信
      為真實。
    (二)被告雖辯稱，其當時行經上揭路口時，已停車查看後，再
      往前進云云，惟依據被告於偵查中提出案發時所拍攝之照
      片所示（見臺灣桃園地方法院檢察署94年度調偵字第86號
      卷第9 頁背面下方照片），經過健行路339 巷與健行路之
      交岔路口處，即被告駕駛汽車之方向，設置一反光鏡，以
      提醒沿健行路339 巷行駛之駕駛人，通過該路口時，得以
      注意左右方來車。再據被告提出案發時拍攝之照片3 紙所
      示（見上開偵查卷第9 頁、第9 頁背面上方照片），被告
      駕駛之TV-9121 號汽車，左前車頭處有撞擊痕跡，且其汽
      車前方牌照左方螺絲脫落，牌照自左往右掀起，但牌照並
      未完全脫落，而告訴人騎乘之機車左倒於上揭反光鏡旁，
      再依警製之道路交通事故現場圖所示，自碰撞地點至機車
      倒地位置，有5.4 公尺之刮地痕，是應認係告訴人騎乘機
      車，行經上開路口時，擦撞被告駕駛汽車之左前車頭，再
      往前擦撞，致被告汽車前方牌照自左往右掀起後，向左倒
      地後往左前方滑行，在地上留有5.4 公尺之刮地痕。被告
      供稱：伊當時車速約30公里，且健行路方向（即告訴人騎
      乘機車之方向），係屬直行並無彎角等語，且被告駕駛之
      前方，正有一反光鏡得以查看告訴人行經方向之車輛，再
      參以告訴人自承其車速約30至40公里等語，且雙方於上揭
      路口發生碰撞等情觀之，被告行經上開路口，當得以發現
      告訴人騎乘之機車，正沿健行路往上揭路口行駛而來，是
      被告辯稱，伊當時有停車查看，並未見告訴人騎乘之機車
      云云，即屬不實。
    (三)按車輛行駛時，駕駛人應注意車前狀況，隨時採取必要之
      安全措施，且行經無號誌交岔路口，應減速慢行，道路交
      通安全規則第94條第3 項訂有明文，被告領有適當之駕駛
      執照，其駕車自應注意上述道路交通安全規定，且依當時
      天候晴、日間自然光、路面乾燥無缺陷、視距良好，並無
      不能注意之情事，有道路交通事故現場報告表附卷為憑（
      見臺灣桃園地方法院檢察署93年度偵字第19784 號偵查卷
      第6 頁），竟疏不注意，行近無號誌交岔路口未減速慢行
      且未注意車前狀況，以致肇事致人受傷，被告即有過失。
      復依警製之道路交通事故現場圖所示，被告駕駛汽車之健
      行路339 巷，路幅約5.2 公尺，告訴人騎乘機車之健行路
      ，路幅約6 公尺，被告與告訴人行經方向路幅相近，並無
      區○○○道，且該路口並未設置交通號誌，是被告與告訴
      人行經上開路口時，應由告訴人騎乘機車之左方車暫停讓
      被告駕駛汽車之右方車先行，惟告訴人騎乘機車行經上開
      交岔路口，未暫停讓被告先行，就本件車禍，應為肇事主
      因，被告駕駛汽車行經上開路口未減速慢行，且疏未注意
      車前狀況為肇事次因，此與臺灣省桃園縣區車輛行車事故
      鑑定委員會、臺灣省車輛行車事故覆議鑑定委員會之鑑定
      意見相同，此有函覆之鑑定意見各1 份在卷可參（見臺灣
      桃園地方法院檢察署94年度調偵字第86號卷第12頁至第13
      頁、本院卷）。綜上，被告對本件車禍之發生俱有過失甚
      為明確，且告訴人因本件車禍所受之傷害，與被告之過失
      行為間並有相當因果關係，雖告訴人就本件車禍之發生同
      有過失，惟此仍無從解免被告刑事過失責任。從而，本件
      罪證明確，被告過失傷害犯行洵堪認定。
二、核被告所為，係犯刑法第284 條第1 項前段之過失傷害罪。
    又被告於案發後，委請其姐馮德元以電話報警處理，並留待
    現場等候，在有偵查犯罪職權之公務員查知其為犯罪人前，
    主動向據報前來處理之桃園縣政府警察局交通隊龍潭小隊員
    警當場承認為肇事人，並接受審判，業據被告供明在卷，並
    經證人馮德元於原審調查中證述明確，是被告為對未發覺之
    罪自首而接受裁判，應依刑法第62條前段規定減輕其刑。原
    審認被告罪證明確，適用刑法第284 條第1 項前段、第41條
    第1項前段、第62條前段，罰金罰鍰提高標準條例第1條前段
    、第2 條規定，量處拘役20日，併諭知如易科罰金之折算標
    準。經核認事用法，並無違誤，量刑亦屬妥當。被告上訴意
    旨仍執陳詞，否認犯罪，指摘原判決不當，為無理由，應予
    駁回。
據上論斷，應依刑事訴訟法第455 條之1 第3 項、第368 條，判
決如主文。
本案經檢察官林鈺雄到庭執行職務
中    華    民    國    95    年    4     月    12    日
                  刑事第四庭  審判長法  官  黃斯偉
                                    法  官  蘇昭蓉
                                    法  官  陳心婷
以上正本證明與原本無異。
不得上訴。
                                    書記官  陳青瑜
中    華    民    國    95    年    4     月    18    日


司法院資訊處製作；財團法人民間司法改革基金會備份。
